# 收到与资产相关政府补助但资产已折旧完毕的会计处理问题

提问人：沙堡海浪_LO 时间：2020-06-02 09:35:00
请教陈版及各位，关于收到与资产相关政府补助但资产已折旧完毕的会计处理问题：
公司于 2016 年申报一项与资产相关的政府补助，但由于该补助审批时间较长，资产使用寿命较短（电子设备， 3年），故于 2020 年度收到该项政府补助时，相关资产已折旧完毕。故请教各位：①将该项补助一次性确认当期损益；②按照对应资产的资产使用年限摊销该政府补助；前述两种会计处理，哪种方式更为正确？

回答人：chenyiwei
鉴于“于 2020 年度收到该项政府补助时，相关资产已折旧完毕”，故如果此前未对该项政府补助进行过会计处理的，则在 2020 年实际收到时，可以按实际收到的金额计入 2020 年度的其他收益。